臺灣彰化地方法院刑事判決
111年度訴字第950號
公  訴  人  臺灣彰化地方檢察署檢察官   
被      告  吳宏銘


選任辯護人  蕭博仁律師
            簡詩展律師                    
上列被告因毒品危害防制條例案件，經檢察官提起公訴(111年度
偵字第11063號），本院判決如下：
    主    文
甲○○犯附表一、二、三所示之罪，各處「宣告刑」欄所示之刑及
沒收。應執行有期徒刑陸年陸月。
扣案甲○○之毒品殘渣袋拾伍個，沒收銷燬之。
    犯罪事實
一、甲○○明知甲基安非他命係毒品危害防制條例列管之第二級毒
    品，4-甲基甲基卡西酮（4-Methylmethcathinone、Mephedr
    one、4-MMC）（起訴書贅載「甲基N,N-二甲基卡西酮」）及
    愷他命（Ketamine）則係第三級毒品，均不得非法持有、販
    賣或轉讓，竟為下列販賣及轉讓犯行：
　㈠基於販賣混合甲基安非他命、4-甲基甲基卡西酮、愷他命毒
    品咖啡包（外包裝為白底、印有「MONCLER」字樣）以營利
    之犯意，於附表一所示時地、以該附表所示方式，分別販賣
    毒品咖啡包予楊富閔、陳茂源、林琮棋（綽號「巴西」）、
    林緯成、許閔雄，共14次（即起訴書附表一編號1至14所示
    犯罪事實，至起訴書編號15犯罪事實與附表二相同，為贅述
    。）
　㈡基於販賣愷他命以營利之犯意，於附表二所示時地、以該附
    表所示方式，販賣愷他命予吳俊樺（與梁非凡共同購買）。
　㈢基於轉讓混合甲基安非他命、4-甲基甲基卡西酮、愷他命毒
    品咖啡包之犯意，於附表三所示時地、以該附表所示方式，
    轉讓毒品咖啡包予楊濬寧。
二、警方於民國111年7月18日下午3時30分許，持本院搜索票至
    彰化縣○○鄉○○村○○巷00○00號甲○○住處搜索，扣得其所有之i
    PhoneXR（含中國門號00000000000000號sim卡）及iPhone8 
    Plus手機各1支（含門號0000000000號sim卡），並查獲友人
    粘哲銘施用後遺留之K盤（含刮片）、瓷盤（含刮片）各1個
    及上開毒品咖啡包殘渣袋15個。
三、案經臺灣彰化地方檢察署檢察官指揮彰化縣警察局鹿港分局
    報告偵查起訴。
    理    由
一、上揭犯罪事實，業據被告甲○○於檢察官偵訊及本院審理中坦
    承不諱，並有附表一至三證據出處欄所載之證據及被告所有
    之iPhoneXR手機1支（含門號00000000000000號sim卡）、毒
    品咖啡包殘渣袋15個扣案可證，足認被告之自白與事實相符
    ，堪以採信。次查，毒品危害防制條例對於販毒行為之處罰
    極重，且毒品價格昂貴，取得不易，苟無利得，行為人當無
    甘冒重典而買賣毒品之理，參以被告供稱係為賺取價差，加
    價賣出（見聲羈卷第25頁、本院卷第133頁）。每包平均賺
    取新臺幣（下同）50元等語，且有約定交易金額或當場收取
    現金之情事，故被告之販賣行為均有營利意圖，自無疑義。
    綜上所述，被告就附表一至三所示犯行，均事證明確，應依
    法論罪科刑。
二、論罪科刑：
　㈠毒品危害防制條例第9條第3項規定：「犯前五條之罪而混合
    二種以上之毒品者，適用其中最高級別毒品之法定刑，並加
    重其刑至二分之一。」參照該規定之立法理由，係刑法分則
    之加重，為另一獨立之犯罪型態，如其混合二種以上毒品屬
    不同級別，應依最高級別毒品所定之法定刑處斷，如屬同一
    級別者，因無從比較高低級別，則依各該級別毒品所定之法
    定刑，加重其刑至二分之一。
　㈡甲基安非他命除係第二級毒品外，亦為藥事法第22條第1項第
    1款列管之禁藥，明知為禁藥而轉讓者，藥事法第83條亦定
    有處罰明文，故行為人明知甲基安非他命為禁藥而轉讓予他
    人，除成立毒品危害防制條例第8條第2項之轉讓第二級毒品
    罪外，亦構成藥事法第83條第1項之轉讓禁藥罪，此係屬同
    一犯罪行為而同時有二種法律可資處罰之法規競合情形，應
    依重法優於輕法、後法優於前法原則，擇一處斷。又毒品危
    害防制條例第8條第2項轉讓第二級毒品罪之法定本刑為「6
    月以上5年以下有期徒刑，得併科70萬元以下罰金」。而藥
    事法第83條第1項規定之轉讓禁藥法定本刑係「7年以下有期
    徒刑，得併科5000萬元以下罰金」，刑度較毒品危害防制條
    例第8條第2項為重。故除轉讓之第二級毒品甲基安非他命達
    一定之數量，或轉讓予未成年人，或明知為懷胎婦女而轉讓
    ，或轉讓混合第二級毒品在內之二種以上毒品者，各應依毒
    品危害防制條例第8條第6項、第9條之規定加重其刑至二分
    之一之情形外，藥事法第83條第1項之法定本刑，顯較前揭
    毒品危害防制條例轉讓第二級毒品罪之法定本刑為重，自應
    優先適用藥事法第83條第1項之規定處斷（最高法院110年度
    台上字第3318號判決意旨參照）。查被告就附表三所示轉讓
    之毒品咖啡包，含有第二級毒品甲基安非他命及第三級毒品
    4-甲基甲基卡西酮、愷他命成分，則被告轉讓混合第二、三
    級毒品之咖啡包之犯行，係犯毒品危害防制條例第8條第2項
    、第3項之轉讓第二、三級毒品罪，依同條例第9條第3項加
    重其刑至二分之一之結果，法定刑已高於藥事法第83條第1
    項之規定，自應優先適用毒品危害防制條例第8條第2項。
　㈢是核被告附表一所為，均係犯毒品危害防制條例第4條第2項
    、第9條第3項之販賣第二級毒品而混合二種以上之毒品罪。
    就附表二所為，係犯同條例第4條第3項之販賣第三級毒品罪
    。就附表三所為，係犯同條例第8條第2項、第9條第3項之轉
    讓第二級毒品而混合二種以上毒品罪。被告販賣、轉讓毒品
    前之持有行為，為各該次販賣、轉讓之高度行為所吸收，均
    不另論罪。被告就附表一、三所示販賣及轉讓毒品犯行，均
    應依同條例第9條第3項加重其刑（無期徒刑部分除外）。被
    告就附表一至三所示16次犯行，犯意各別，行為互異，應予
    分論併罰。
　㈣被告於偵查及本院審判中均自白附表一至三所示販賣、轉讓
    毒品犯行，應依毒品危害防制條例第17條第2項，就各次犯
    行均減輕其刑。被告之科刑有前揭加重及減輕之事由，應先
    加後減之。
　㈤被告雖供稱其毒品來源為馬志遠，惟依偵辦本案之彰化縣警
    察局鹿港分局及臺灣彰化地方檢察署函覆結果，均表示未因
    被告之供述而查獲上手，有上開機關回覆本院之111年9月27
    、28日函文及傳真資料可參，故無從依同條例第17條第1項
    減輕其刑。另辯護人雖請求依刑法第59條酌減其刑，惟被告
    販賣、轉讓之第二、三級毒品對個人、家庭及社會危害深廣
    ，且混合二種以上毒品之情形提高施用者致死之風險，故世
    界各國殆皆盡力查禁毒品，此為公眾週知之事，被告既從事
    毒品散播行為，客觀上不足以引起一般同情，且各項罪刑依
    前述規定減輕後，亦無科以最低度刑仍嫌過重之情事，故尚
    無適用刑法第59條之餘地。
　㈥本院審酌被告販賣、轉讓之第二級、第三級毒品，對人體健
    康戕害甚鉅，又混合二種以上之毒品經施用後造成之危險性
    及致死率高於施用單一種類，且施用後雖具有短時間內之精
    神亢奮或鎮靜狀況，但藥效退去後，亦因體能高度消耗，身
    心疲憊，精神不振，影響工作及居家生活，可謂百害而無一
    利，應遠離之。查被告無視毒品對自他身心健康與社會治安
    之負面影響，進而以販賣及轉讓方式，使毒品擴散，自應非
    難。惟其販賣或轉讓之數量及獲利不多，擴散對象有限，犯
    罪情節尚非特別嚴重，於偵查中及本院審理中均坦承犯行，
    堪認尚有悔悟之意，犯後態度尚可。兼衡量被告高職餐飲科
    肄業之智識程度，未婚，無子女，從事家禽屠宰場業，每月
    收入新臺幣（下同）2至3萬元之家庭經濟狀況，暨其犯罪動
    機、目的、手段、無前科素行等一切情狀，爰量處如主文所
    示之刑。
三、沒收：
　㈠被告就附表一、二所示各次販賣毒品之犯罪所得，均未扣案
    ，應依刑法第38條之1第1項前段、第3項，宣告沒收，並諭
    知於全部或一部不能沒收或不宜執行沒收時，追徵其價額。
　㈡扣案iPhoneXR手機1支（含門號00000000000000號sim卡），
    係被告所有供附表一部分犯行及附表三犯行所用之物，業據
    被告自承不諱，應依毒品危害防制條例第19條第1項，不問
    屬於犯罪行為人與否，宣告沒收之。
　㈢在甲○○住處扣得之殘渣袋15個，雖係被告之友人粘哲銘所有
    ，惟檢察官於本案聲請沒收，經送驗結果，抽樣檢出第二級
    毒品甲基安非他命及第三級毒品4-甲基甲基卡西酮、愷他命
    成分，有衛生福利部草屯療養院鑑驗書在卷可稽，屬第二、
    三級毒品無訛，因二種毒品成分已經混合，難以析離，均應
    依毒品危害防制條例第18條第1項前段，不問屬於犯罪行為
    人與否，宣告沒收銷燬之。
　㈣扣案被告所有之iPhone 8 Plus手機1支（含門號0000000000
    號sim卡）、馬志遠所有之iPhone手機1支（含門號00000000
    00號sim卡），均非供本案犯罪所用；扣案粘哲銘所有之K盤
    （含刮片）及瓷盤（含刮片）各1個，非違禁物，依卷內證
    據資料，尚難認與本案犯行有關；扣案陳茂源所有之毒品咖
    啡包殘渣袋17個，未經檢察官聲請沒收，宜由檢察官另為適
    法之處理，爰均不予宣告沒收。 　　
四、應適用之法律：
  ㈠刑事訴訟法第299條第1項前段。
  ㈡毒品危害防制條例第4條第2項、第3項、第8條第2項、第3項
    、第9條第3項、第17條第2項、第18條第1項前段、第19條第
    1項。
  ㈢刑法第11條、第38條之1第1項前段、第3項。
本案經檢察官陳鼎文提起公訴，檢察官詹雅萍、林士富到庭執行
職務。
中　　華　　民　　國　　111 　年　　10　　月　　12　　日
　　          刑事第七庭  審判長法官  梁義順
　　　　　　　　　　　　　法　　　官　陳彥志
　　　　　　　　　　　　　法　　　官  林于捷
以上正本證明與原本無異。
如不服本判決應於收受判決後20日內向本院提出上訴書狀，並應
敘述具體理由。其未敘述上訴理由者，應於上訴期間屆滿後20日
內向本院補提理由書(均須按他造當事人之人數附繕本）「切勿
逕送上級法院」。
中　　華　　民　　國　　111 　年　　10　　月　　12　　日
                          書  記  官　施惠卿　　
附錄本案論罪科刑法條全文：
毒品危害防制條例第4條第2項、第3項
製造、運輸、販賣第二級毒品者，處無期徒刑或10年以上有期徒
刑，得併科新臺幣1千5百萬元以下罰金。
製造、運輸、販賣第三級毒品者，處7年以上有期徒刑，得併科
新臺幣1千萬元以下罰金。
毒品危害防制條例第8條第2項、第3項
轉讓第二級毒品者，處6月以上5年以下有期徒刑，得併科新臺幣
70萬元以下罰金。
轉讓第三級毒品者，處3年以下有期徒刑，得併科新臺幣30萬元
以下罰金。
毒品危害防制條例第9條
成年人對未成年人販賣毒品或犯前三條之罪者，依各該條項規定
加重其刑至二分之一。
明知為懷胎婦女而對之販賣毒品或犯前三條之罪者，亦同。
犯前五條之罪而混合二種以上之毒品者，適用其中最高級別毒品
之法定刑，並加重其刑至二分之一。
附表一：甲○○販賣混合第二、三級毒咖啡包部分
編號 購毒者 販賣時地 聯絡方式及販賣毒品之數量與價格(新臺幣) 證據出處 宣告刑 1  楊富閔 111年7月3日晚間10時24分，在彰化縣○○鄉○○巷00號之10甲○○住處。 甲○○以iPhoneXR手機(含中國門號00000000000000號sim卡，下同)之通訊軟體LINE(起訴書誤載為Telegram）與楊富閔聯絡後，楊富閔駕駛車號0000-00號自小客車至左列地點，甲○○再交付混合甲基安非他命、4-甲基甲基卡西酮、愷他命之白底色包裝、印有「MONCLER」字樣之毒品咖啡包3包予楊富閔，並收取600元。 ①證人楊富閔於警詢、偵訊中之證述(警卷第375-376頁、他卷第84-85頁)。 ②被告於偵訊、本院訊問、準備程序及審理中之自白(偵11063卷一第189頁、聲羈卷第24頁、本院卷第26-27、60-61頁)。 ③LINE對話擷圖(警卷第401頁)。 ④交易毒品過程蒐證影像分析(警卷第403-405頁)。 ⑤咖啡包圖案照片(警卷第411頁)。 甲○○販賣第二級毒品而混合二種以上之毒品，處有期徒刑伍年貳月。 扣案iPhoneXR手機1支(含門號00000000000000號sim卡，下同)，沒收之；未扣案犯罪所得新臺幣600元，沒收之，於全部或一部不能沒收或不宜執行沒收時，追徵其價額。 2  陳茂源 111年6月23日晚間8時33分，在上開甲○○住處。 甲○○以上開手機之通訊軟體「微信」與陳茂源聯絡後，陳茂源即騎乘車號000-0000號機車前往交易，甲○○再交付混合甲基安非他命、4-甲基甲基卡西酮、愷他命之毒品咖啡包10包予陳茂源，並收取2500元。   ①證人陳茂源於警詢、偵訊中之證述(警卷第421-422頁、他卷第144-145頁)。 ②被告於偵訊、本院訊問、審理中自白(偵11063卷一第189頁、聲羈卷第24頁、本院卷第26-27、60-61頁）。 ③搜索現場及扣案物品照片(警卷第461-462頁）。 ④交易毒品過程蒐證影像分析(警卷第445-446頁）。 ⑤微信對話擷圖(警卷第455頁）。 甲○○販賣第二級毒品而混合二種以上之毒品，處有期徒刑伍年肆月。 扣案iPhoneXR手機1支，沒收之。未扣案犯罪所得新臺幣2500元，沒收之，於全部或一部不能沒收或不宜執行沒收時，追徵其價額。 3  陳茂源 111年6月26日晚間9時24分，在上開甲○○號住處。 甲○○以上開手機之通訊軟體「微信」與陳茂源聯絡後，陳茂源騎乘MHV-9171號機車前往交易，甲○○再交付上開混合甲基安非他命、4-甲基甲基卡西酮、愷他命之毒品咖啡包10包予陳茂源，並收取2500元。 ①證人陳茂源於警詢、偵訊中之證述(警卷第422-423頁、他卷第145頁)。 ②被告於偵訊、本院訊問、審理中自白(偵11063卷一第189頁、聲羈卷第24頁、本院卷第26-27、60-61頁)。 ③搜索現場及扣案物品照片(警卷第461-462頁）。 ④交易毒品過程蒐證影像分析(警卷第447-448頁）。 ⑤微信對話擷圖(警卷第455頁）。 甲○○販賣第二級毒品而混合二種以上之毒品，處有期徒刑伍年肆月。 扣案iPhoneXR手機1支，沒收之。未扣案犯罪所得新臺幣2500元，沒收之，於全部或一部不能沒收或不宜執行沒收時，追徵其價額。 4  陳茂源 111年7月2日凌晨4時24分，在彰化縣鹿港鎮中正路「小時厚牛排」附近。 甲○○以上開手機之通訊軟體「微信」與陳茂源聯絡後，同意讓陳茂源賒欠價金1000元，再交付混合甲基安非他命、4-甲基甲基卡西酮、愷他命之毒品咖啡包4包予陳茂源。 ①證人陳茂源於警詢、偵訊中之證述(警卷第423頁、他卷第145頁）。 ②被告於偵訊、本院訊問、審理中自白(偵11063卷一第189頁、聲羈卷第24頁、本院卷第26-27、60-61頁）。 ③搜索現場及扣案物品照片(警卷第461-462頁）。 ④微信對話擷圖(警卷第456頁）。 甲○○販賣第二級毒品而混合二種以上之毒品，處有期徒刑伍年參月。 扣案iPhoneXR手機1支，沒收之。 5  陳茂源 111年7月4日晚間11時38分，在上開甲○○住處。 甲○○以上開手機之通訊軟體「微信」與陳茂源聯絡後，陳茂源即騎乘NGT-7985號機車前往交易，甲○○再交付混合甲基安非他命、4-甲基甲基卡西酮、愷他命之毒品咖啡包3包予陳茂源，並收取750元(起訴書誤載為賒帳)。 ①證人陳茂源於警詢、偵訊中之證述(警卷第423-424頁、他卷第145-146頁）。 ②被告於偵訊、本院訊問、審理中自白(偵11063卷一第189頁、聲羈卷第24頁、本院卷第26-27、60-61頁）。 ③搜索現場及扣案物品照片(警卷第461-462頁）。 ④交易毒品過程蒐證影像分析(警卷第449-450頁）。 ⑤微信對話擷圖(警卷第457頁）。 甲○○販賣第二級毒品而混合二種以上之毒品，處有期徒刑伍年貳月。 扣案iPhoneXR手機1支，沒收之。未扣案犯罪所得新臺幣750元，沒收之，於全部或一部不能沒收或不宜執行沒收時，追徵其價額。 6  陳茂源 111年7月10日凌晨0時43分，在彰化縣○○鄉○○路0段00號陳茂源住處。 甲○○以上開手機之通訊軟體「微信」與陳茂源聯絡後，同意先讓陳茂源賒欠價金3750元後，再交付混合甲基安非他命、4-甲基甲基卡西酮、愷他命之毒品咖啡包15包予陳茂源。 ①證人陳茂源於警詢、偵訊中之證述(警卷第424-425頁、他卷第146頁）。 ②被告於偵訊、本院訊問、審理中自白(偵11063卷一第189頁、聲羈卷第24頁、本院卷第26-27、60-61頁）。 ③搜索現場及扣案物品照片(警卷第461-462頁）。 ④微信對話擷圖(警卷457-458頁）。 甲○○販賣第二級毒品而混合二種以上之毒品，處有期徒刑伍年陸月。 扣案iPhoneXR手機1支，沒收之。 7  陳茂源 111年7月17日凌晨5時1分(起訴書誤載為4時51分），在上開甲○○住處。 甲○○以上開手機之通訊軟體「微信」與陳茂源聯絡後，同意先讓陳茂源賒欠價金1250元，陳茂源自行前往左列地點取貨(毒品放在冰箱對面櫃子），而交付混合甲基安非他命、4-甲基甲基卡西酮、愷他命之毒品咖啡包5包予陳茂源。 ①證人陳茂源於警詢、偵訊中之證述(警卷第425-426頁、他卷第146頁）。 ②被告於偵訊、本院訊問、審理中自白(偵11063卷一第189頁、聲羈卷第24頁、本院卷第26-27、60-61頁）。 ③搜索現場及扣案物品照片(警卷第461-462頁） ④微信對話擷圖(警卷458-459頁）。 甲○○販賣第二級毒品而混合二種以上之毒品，處有期徒刑伍年參月。 扣案iPhoneXR手機1支，沒收之。 8  陳茂源 111年7月18日凌晨0時27分，在上開甲○○住處。 甲○○以上開手機之通訊軟體「微信」與陳茂源聯絡後，同意先讓陳茂源賒欠價金2500元，陳茂源自行騎乘NSH-8202號機車前往左列地點取貨(毒品放在冰箱對面櫃子），而交付混合甲基安非他命、4-甲基甲基卡西酮、愷他命之毒品咖啡包10包予陳茂源。 ①證人陳茂源於警詢、偵訊中之證述(警卷第426頁、他卷第147頁）。 ②被告於偵訊、本院訊問、審理中自白(偵11063卷一第189頁、聲羈卷第24頁、本院卷第26-27、60-61頁）。 ③搜索現場及扣案物品照片(警卷第461-462頁）。 ④交易毒品過程蒐證影像分析(警卷第451-452頁）。 ⑤微信對話擷圖(警卷第460頁）。 甲○○販賣第二級毒品而混合二種以上之毒品，處有期徒刑伍年肆月。 扣案iPhoneXR手機1支，沒收之。 9  林琮棋  111年6月28日晚間11時16分，在上開甲○○住處。 甲○○以上開手機之通訊軟體LINE與林琮棋聯絡後，同意先讓林琮棋賒欠價金500元，林琮棋即駕駛AFQ-8085號自小客車前往交易，甲○○再以「微信」通知馬志遠(經檢察官以111年度偵字第11063號為不起訴處分確定）代為交付混合甲基安非他命、4-甲基甲基卡西酮、愷他命之毒品咖啡包2包予林琮棋，於約半個月後，林琮棋方給付500元予甲○○。 ①證人林琮棋於警詢、偵訊中之證述(警卷第305-306、320頁、他卷第220-222頁、偵11063卷一第79頁）。 ②證人馬志遠於警詢、偵訊中之證述(警卷第89頁、偵11063卷一第16-17頁）。 ③被告於偵訊、本院訊問、審理中自白(偵11063卷一第189頁、聲羈卷第24頁、本院卷第26-27、60-61頁）。 ④交易毒品過程蒐證影像分析、車輛詳細資料報表(警卷第331-335頁）。 ⑤咖啡包圖案照片(警卷345頁）。 ⑥微信對話擷圖(警卷第351頁）。 甲○○販賣第二級毒品而混合二種以上之毒品，處有期徒刑伍年貳月。 扣案iPhoneXR手機1支，沒收之。未扣案犯罪所得新臺幣500元，沒收之，於全部或一部不能沒收或不宜執行沒收時，追徵其價額。  10  林琮棋 111年7月4日凌晨2時39分，在上開甲○○住處。 甲○○上開手機之以通訊軟體LINE與林琮棋聯絡後，林琮棋即騎乘MYQ-0857號機車前往交易，甲○○再交付混合甲基安非他命、4-甲基甲基卡西酮、愷他命之毒品咖啡包2包予林琮棋，並當場收取600元。 ①證人林琮棋於警詢、偵訊中之證述(警卷第306頁、他卷第221頁）。 ②被告於偵訊、本院訊問、審理中自白(偵11063卷一第189頁、聲羈卷第24頁、本院卷第26-27、60-61頁）。 ③交易毒品過程蒐證影像分析、車輛詳細資料報表(警卷第337-340頁）。 ④咖啡包圖案照片(警卷345頁）。 甲○○販賣第二級毒品而混合二種以上之毒品，處有期徒刑伍年貳月。 扣案iPhoneXR手機1支，沒收之。未扣案犯罪所得新臺幣600元，沒收之，於全部或一部不能沒收或不宜執行沒收時，追徵其價額。 11  林琮棋 111年7月17日凌晨1時許，在上開甲○○住處。 甲○○以上開手機之通訊軟體LINE與林琮棋聯絡後，同意先讓林琮棋賒欠價金1000元，林琮棋即騎乘MYQ-0857號機車前往交易，甲○○再交付混合甲基安非他命、4-甲基甲基卡西酮、愷他命之毒品咖啡包3包予林琮棋。林琮棋嗣於同日上午11時許先給付500元，再於翌日凌晨1時56分給付500元。 ①證人林琮棋於警詢、偵訊中之證述(警卷第320-321頁、他卷第221-222頁、偵1063卷一第78-79頁）。 ②被告於偵訊、本院訊問、審理中自白(偵11063卷一第189頁、聲羈卷第24頁、本院卷第26-27、60-61頁）。 ③交易毒品過程蒐證影像分析、車輛詳細資料報表(警卷第341-344頁）。 ④咖啡包圖案照片(警卷345頁）。 ⑤LINE對話擷圖(警卷第349頁）。 甲○○販賣第二級毒品而混合二種以上之毒品，處有期徒刑伍年參月。 扣案iPhoneXR手機1支，沒收之。未扣案犯罪所得新臺幣1000元，沒收之，於全部或一部不能沒收或不宜執行沒收時，追徵其價額。 12  林緯成 111年6月23日下午4時許，在上開甲○○住處。 甲○○以上開手機之通訊軟體LINE與林緯成聯絡後，林緯成即騎乘NBN-8288號機車前往交易，甲○○再交付混合甲基安非他命、4-甲基甲基卡西酮、愷他命之毒品咖啡包2包予林緯成，並收取600元。 ①證人林緯成於偵訊中之證述(他卷第274-275頁）。 ②被告於偵訊、本院訊問、審理中自白(偵11063卷一第189頁、聲羈卷第24頁、本院卷第26-27、60-61頁）。 ③交易毒品過程蒐證影像分析(警卷第499-500頁）。 ④車輛詳細資料報表(警卷第519頁）。 甲○○販賣第二級毒品而混合二種以上之毒品，處有期徒刑伍年貳月。 扣案iPhoneXR手機1支，沒收之。未扣案犯罪所得新臺幣600元，沒收之，於全部或一部不能沒收或不宜執行沒收時，追徵其價額。 13  林緯成 111年6月25日凌晨0時16分，在上開甲○○住處。 甲○○以上開手機之通訊軟體LINE與林緯成聯絡後，林緯成即騎乘NBN-8288號機車前往交易，甲○○再交付混合甲基安非他命、4-甲基甲基卡西酮、愷他命之毒品咖啡包2包(起訴書誤載為10包）予林緯成，並收取600元。 ①證人林緯成於偵訊中之證述(他卷第275頁）。 ②被告於偵訊、本院訊問、審理中自白(偵11063卷一第189頁、聲羈卷第24頁、本院卷第26-27、60-61頁）。 ③交易毒品過程蒐證影像分析(警卷第501-502頁）。 ④車輛詳細資料報表(警卷第519頁）。 甲○○販賣第二級毒品而混合二種以上之毒品，處有期徒刑伍年貳月。 扣案iPhoneXR手機1支，沒收之。未扣案犯罪所得新臺幣600元，沒收之，於全部或一部不能沒收或不宜執行沒收時，追徵其價額。 14  許閔雄 111年6月22日晚間8時許，在上開甲○○住處。 甲○○以上開手機通訊軟體FACETIME與許閔雄聯絡後，許閔雄即騎乘MYR-6526號機車前往交易，甲○○再交付混合甲基安非他命、4-甲基甲基卡西酮、愷他命之毒品咖啡包2包予許閔雄，並收取600元。 ①證人許閔雄於警詢、偵訊中之證述(警卷第92頁、他卷第148-149頁）。 ②被告於偵訊、本院訊問、審理中自白(偵11063卷一第190頁、本院卷第26-27、60-61頁）。 ③咖啡包圖案照片(偵11063卷一第117頁）。 ④監視錄影畫面擷取圖、路線圖(偵11063卷一第153頁）。 甲○○販賣第二級毒品而混合二種以上之毒品的的，處有期徒刑伍年貳月。 扣案iPhoneXR手機1支，沒收之。未扣案犯罪所得新臺幣600元，沒收之，於全部或一部不能沒收或不宜執行沒收時，追徵其價額。 

附表二：甲○○販賣第三級毒品愷他命部分
購毒者 販賣時地 聯絡方式及販賣毒品之數量與價格(新臺幣) 證據出處 宣告刑 吳俊樺、 梁非凡  111年7月4日凌晨2時13分，在上開甲○○住處。 梁非凡騎乘車號000-000號機車搭載吳俊樺前往左揭地點(梁非凡出資4000元、吳俊樺出資500元），由吳俊樺下車與甲○○交易，甲○○再交付愷他命約2公克予吳俊樺，並收取4500元。 ①證人梁非凡於警詢中之證述(偵11063卷一第156-158頁)。 ②證人吳俊樺於警詢、偵訊中之證述(偵11063卷一第166-167、183-184頁)。 ③被告於偵訊、本院訊問、審理中之自白(偵11063卷一第190頁、本院卷第27、61頁)。 甲○○販賣第三級毒品，處有期徒刑參年拾月。 未扣案犯罪所得新臺幣4500元，沒收之，於全部或一部不能沒收或不宜執行沒收時，追徵其價額。 
附表三：甲○○轉讓混合第二、三級毒咖啡包部分
受讓者 轉讓時地 聯絡方式及轉讓毒品之數量 證據出處 宣告刑 楊濬寧 111年7月3日(起訴書誤載為110年）晚間7時58分，在上開甲○○住處。 楊濬寧以通訊軟體FACETIME與甲○○使用之上揭手機聯絡後，即駕駛車號00-0000號自小客車前往交易，甲○○再將混合甲基安非他命、4-甲基甲基卡西酮、愷他命之毒品咖啡包10包轉讓予楊濬寧。 ①證人楊濬寧於警詢、偵訊中之證述(警卷第529-531、535頁、他卷393-395頁）。 ②被告於偵訊、本院訊問、審理中自白(偵11063卷一第190頁、聲羈卷第24頁、本院卷第27、61頁）。 ③交易毒品過程蒐證影像分析(警卷第571-575頁）。 ④車輛詳細資料報表(警卷第585頁）。 甲○○轉讓第二級毒品而混合二種以上之毒品，處有期徒刑玖月。 扣案iPhoneXR手機1支，沒收之。